# 从母公司拆解的资金利息能否资本化？

提问人：glacier_18 时间：2011-04-12 17:09:02
子公司进行基建建设，需要资金。资金由母公司从银行取得后，拆借给子公司；母公司向银行支付借款利息后，然后子公司向母公司支付相关费用。母公司从银行取得的是一般借款，系流动资金借款。 问：子公司支付给母公司相关资金拆解费用能否资本化？

回答人：chenyiwei
从理论上说，如果母公司和子公司之间有明确资金用途仅限于项目建设的借款协议，子公司是可以资本化的。但这样操作的法律风险很大，并且对母公司自身也有较高的财务风险。首先非金融企业之间不通过银行委贷直接拆借资金违反《贷款通则》规定；其次母公司的行为属于挪用贷款；再次母公司的流动资金贷款如果到期不能展期，而借给子公司用于基建项目的资金又不能在短期内收回，母公司将面临较高的流动性风险。

回答人：chenyiwei
回复 wumin88838 的帖子
这个问题以前已经讨论过多次。如果母公司的对外借款、其转给子公司的借款和子公司的资本支出三者的对应关系明确的，可按你说的方法处理。

回答人：chenyiwei
回复 wumin88838 的帖子
根据《企业会计准则第 17 号——借款费用》的规定，“资本化率”这一概念是仅与一般借款相联系的。所以如果某个项目的资本化借款费用全部来自专门借款，则不存在资本化率的披露。

回答人：chenyiwei
回复 Alisa_wang 的帖子
会计上应当允许资本化。至于合法性问题，可以请律师发表意见，但不是主要考虑因素。值得注意的是：（ 1 ）企业之间的借贷行为在一定程度上也受到法律保护；（ 2 ）借贷双方的民事纠纷遵循“不告不理”原则，只要双方不发生纠纷，则最终可以认可协议约定的结果。